臺灣高雄地方法院刑事判決　　　　　　　 94年度訴字第184號
公　訴　人　臺灣高雄地方法院檢察署檢察官
被　　　告　乙○○　男　38歲.
上列被告因毒品危害防制條例案件，經檢察官提起公訴（93年度毒
偵字第5645號），本院判決如下：
    主  文
乙○○連續施用第一級毒品，處有期徒刑拾月，扣案塑膠袋壹只
上微量海洛因、注射針筒壹支上微量海洛因，均沒收銷燬之，上
開塑膠袋壹只、注射針筒壹支，均沒收。又施用第二級毒品，處
有期徒刑伍月。應執行有期徒刑壹年壹月，扣案殘留海洛因膠袋
壹只、殘留海洛因注射針筒壹支上微量海洛因，均沒收銷燬之，
上開塑膠袋壹只、注射針筒壹支，均沒收。
    事  實
一、乙○○於民國90年間因施用毒品案件，經臺灣高雄地方法院
    檢察署檢察官聲請本院以90年度毒聲字第7427號裁定送勒戒
    處所施以觀察、勒戒後，認無繼續施用之傾向，於91年5月
    12日以90年度毒偵字第5549號不起訴處分確定在案，復於91
    年間因施用毒品案件，經臺灣高雄地方法院檢察署檢察官聲
    請本院以91年度毒聲字第2866號裁定送勒戒處所施以觀察、
    勒戒後，認有繼續施用之傾向，聲請本院以91年度毒聲字第
    5669號裁定令入戒治處所施以強制戒治，復因其戒治成效良
    好，聲請本院以92年度毒聲字第546號裁定停止戒治，所餘
    戒治期間付保護管束，惟其於保護管束期間違反保護管束情
    節重大，聲請本院以92年度毒聲字第3965 號撤銷停止戒治
    令入戒治處所施以強制戒治，於93年2月20日執行所餘戒治
    期滿後，經台灣高雄地方法院檢察署檢察官於93年3月16日
    以93年度戒毒偵字第185號不起訴處分確定在案，仍不知悔
    改，明知海洛因及甲基安非他命係毒品危害防制條例第2條
    第2項第1款、第2款所明定之第1級、第2級毒品，不得持有
    、施用，竟於強制戒治執行完畢釋放後，5年內復基於施用
    第一級毒品海洛因之概括犯意，自93年7月間起至93年9月21
    日中午12時止，連續在高雄縣林園鄉海邊或無人之不特定處
    所，將海洛因混合水置入注射針筒注射手臂血管之方式施用
    海洛因多次，平均1天施用1次；復另行起意，基於施用第二
    級毒品甲基安非他命之犯意，於93年9月21日下午2時50分許
    警詢採尿時回溯24小時內之某時（不含公權力拘束時間），
    施用第2級毒品甲基安非他命1次。嗣於93年9月21日下午1時
    20 分許，為警在高雄縣林園鄉○○路○段某游泳池旁旁為警
    查獲，並扣得其持有殘留微量海洛因塑膠袋1只、殘留微量
    海洛因注射針筒1支。
二、案經高雄市政府警察局小港分局隊報請臺灣高雄地方法院檢
    察署檢察官偵查起訴。
    理  由
一、訊據被告固坦承於右開時、地施用第1級毒品海洛因之犯行
    ，惟矢口否認施用第2級毒品甲基安非他命之事實，惟查：
  (一)被告於警詢中（93年9月21日下午2時50分）採集之尿液，送
    請高雄市立凱旋醫院初步以酵素免疫法（EIA）篩檢，再以
    氣相層析質譜法（GC/MS）確認結果，呈嗎啡及甲基安非他
    命陽性反應等情，此有高雄市政府警察局小港分局嫌疑人尿
    液代碼與姓名對照表及高雄市立凱旋醫院濫用藥物尿液檢驗
    報告轉碼編號00000000號各1紙在卷可憑，並有塑膠袋1 只
    、注射針筒1支扣案足資為證，另有扣押筆錄、扣押物品目
    錄表各1份附卷足參，又上開扣案之塑膠袋1只及注射針筒1
    支經送請高雄醫學大學附設中和紀念醫院檢驗結果，均呈海
    洛因陽性反應，此有高雄醫學大學附設中和紀念醫院報告編
    號9402-73、9402-74檢驗報告各1紙附於本院卷足考。再參
    諸醫學臨床實驗及根據英國藥學會出版之文獻Isolation
    and Indentifi- cation of Drugs乙書第293頁載：海洛因
    經注射入人體後，在體內迅速水解成6-Monoac ety I
    morphine，再緩緩繼續水解成嗎啡，然後再循嗎啡之代謝方
    式排出，同書第431～432頁並載有：嗎啡經注射入人體後，
    約50%以上於8小時內自尿中排出，至24小時排出約90%，但
    48小時後仍有微量可檢出等語。此外，按通常健康成人1次
    注射嗎啡15公絲，而以現行採用蟻醛酸試液及鉬鋑銨酸試液
    檢檢驗其尿液時，注射後8小時內所排尿液易於檢出；8小時
    至24小時，視其取尿時間及尿量多寡，可能檢出；至24小時
    以後所排之尿液，用上述方法已難檢出，亦據行政院衛生署
    藥物食品檢驗局73年11月30日（）藥檢壹字第030221號函
    釋在案；又甲基安非他命經口服投與後，約70%於24小時內
    自尿液中排出，其尿液內甲基安非他命成分之檢出，與其投
    與甲基安非他命方式、投與量、個人體質、採尿時間、檢測
    儀器之精密有關，通常採尿液是否呈陽性反應，應以投與後
    24小時所採為宜，此業經行政院衛生署藥物食品檢驗局以（
    ）藥檢壹字第044942號函釋明確，據此足認被告自白施用
    第1級毒品海洛因與事實相符，被告施用第2級毒品甲基安非
    他命之時間應係警訊採尿時即93年9月21日下午2時50分許回
    溯24小時內之某時為之，被告辯稱其自前案戒治期滿釋放後
    ，未曾再施用甲基安非他命云云，即無可採。
  (二)被告於90年間因施用毒品案件，經臺灣高雄地方法院檢察署
    檢察官聲請本院以90年度毒聲字第7427號裁定送勒戒處所施
    以觀察、勒戒後，認無繼續施用之傾向，於91年5月12日以
    90年度毒偵字第5549號不起訴處分確定在案，復於91年間因
    施用毒品案件，經臺灣高雄地方法院檢察署檢察官聲請本院
    以91年度毒聲字第2866號裁定送勒戒處所施以觀察、勒戒後
    ，認有繼續施用之傾向，聲請本院以91年度毒聲字第5669號
    裁定令入戒治處所施以強制戒治，復因其戒治成效良好，聲
    請本院以92年度毒聲字第546號裁定停止戒治，所餘戒治期
    間付保護管束，惟其於保護管束期間違反保護管束情節重大
    ，聲請本院以92年度毒聲字第3965號撤銷停止戒治令入戒治
    處所施以強制戒治，於93年2月20日執行所餘戒治期滿後，
    經台灣高雄地方法院檢察署檢察官於93年3月16日以93年度
    戒毒偵字第185號不起訴處分確定在案，此有臺灣高雄地方
    法院檢察署刑案資料查註紀錄表及臺灣高等法院前案紀錄表
    各1份在卷足按，被告於強制戒治執行完畢釋放後，5年內復
    再犯本案施用第1、2級毒品犯行，本案事證明確，犯行至堪
    認定。
二、按海洛因、甲基安非他命分別為毒品危害防制條例第2條第2
    項第1款、第2款所明定之第1級、第2級毒品。犯毒品危害防
    制條例第10條施用第1級、第2級毒品之罪者，檢察官應聲請
    法院裁定令被告入勒戒處所觀察、勒戒，經觀察、勒戒後，
    認有繼續施用毒品傾向者，檢察官應聲請法院裁定令入戒治
    處所強制戒治，強制戒治執行完畢釋放後5年內再犯第10條
    之罪，檢察官應依法追訴，此觀諸毒品危害防制條例第20條
    第1項、第2項、第23條第2項前段規定自明。被告前因施用
    毒品案件，經本院裁定送勒戒處所觀察、勒戒後，認無繼續
    施用之傾向，復因施用毒品案件，再經本院裁定送勒戒處所
    觀察勒戒，認有繼續施用毒品傾向，經本院裁定令入戒治處
    所施以強制戒治，復因其戒治成效良好，經本院裁定停止戒
    治，所餘戒治期間付保護管束，惟其於保護管束期間違反保
    護管束情節重大，經本院撤銷停止戒治，於93年2月20日執
    行所餘戒治期滿後，經台灣高雄地方法院檢察署檢察官不起
    訴處分確定在案，其於強制戒治執行完畢釋放後5年內，再
    犯本案施用第1、2級毒品犯行，核其所為，係犯同條例第10
    條第1項施用第1級毒品罪、同條第2項施用第2級毒品罪。被
    告持有第1級毒品海洛因、第2級毒品甲基安非他命後進而施
    用，持有之低度行為各為施用之高度行為所吸收，均不另論
    持有第1級、第2級毒品之罪。其先後多次施用第1級毒品海
    洛因，時間緊接，手法相同，所犯又係構成要件相同之罪名
    ，顯係基於概括犯意反覆為之，為連續犯，依刑法第56條之
    規定，論以1罪，並加重其刑。公訴人雖未就被告自93年7月
    間起至93年9月20日施用第1級毒品海洛因之犯行起訴，惟經
    檢察官於本院審理中當庭更正此部分亦在起訴事實範圍內（
    本院94年5月9日審判筆錄），且此部分與公訴人起訴並經本
    院論罪部分，有連續犯之裁判上1罪關係，為起訴效力所及
    ，本院自得一併審理。被告所犯上開2罪，犯意各別，行為
    互殊，應分論併罰。爰審酌被告前因施用毒品，經觀察、勒
    戒及強制戒治，為不起訴處分確定後，仍未能徹底戒絕毒品
    ，再犯本案施用第1、2 級毒品犯行，顯見其無戒毒悔改之
    意，惟念其施用施用毒品乃自戕一己之身體健康，尚未對他
    人造成危害，且犯後坦承施用海洛因犯行，惟仍飾詞否認施
    用甲基安非他命等一切情狀，各量處如主文所示之刑，並定
    其應執行刑。至扣案之塑膠袋1只上微量海洛因、注射針筒1
    支上微量之海洛因，為毒品，依毒品危害防制條例第18條第
    1項前段規定宣告沒收銷燬之。又上開扣案之注射針筒1支、
    塑膠袋1只，因其上微量海洛因並非不得與注射針筒及塑膠
    袋析離，且為被告所有供施用海洛因所用之物，爰依刑法第
    38條第1項第2款之規定，宣告沒收之。
據上論斷，應依刑事訴訟法第299條第1項前段，毒品危害防制條
例第10條第1項、第2項、第18條第1項前段，刑法第11條、第56
條、第38條第1項第2款、第51條第5款，判決如主文。
本案經檢察官甲○○到庭執行職務。
中　　華　　民　　國　　94　　年　　5　　月　　23　　日
                鳳山刑事第3庭     審判長法　官  張桂美
                                        法  官  莊珮君
                                        法  官  唐中興
    以上正本證明與原本無異。
如不服本判決，應於收受送達後10日內向本院提出上訴書狀。
　　　　  　　　　　　　　　　　　      書記官  陳掌珠
中　　華　　民　　國　　94　　年　　5　　月　　23　　日
附錄本案判決論罪科刑法條：
毒品危害防制條例第10條
施用第一級毒品者，處六月以上五年以下有期徒刑。
施用第二級毒品者，處三年以下有期徒刑。
